臺灣高等法院臺南分院刑事判決
                                  111年度交上易字第360號
上  訴  人  
即  被  告  李金柱


上列上訴人因過失傷害案件，不服臺灣雲林地方法院111年度交
易字第107號中華民國111年6月13日第一審判決（起訴案號：臺
灣雲林地方檢察署111年度偵字第1744號），提起上訴，本院判
決如下：
    主  文
上訴駁回。
李金柱緩刑貳年。
    事實及理由
一、刑事訴訟法第348條於民國110年6月18日修正施行：「上訴
    得對於判決之一部為之。對於判決之一部上訴者，其有關係
    之部分，視為亦已上訴。但有關係之部分為無罪、免訴或不
    受理者，不在此限。上訴得明示僅就判決之刑、沒收或保安
    處分一部為之。」經查：原審判決後，檢察官並未提起上訴
    ，被告僅就量刑部分提起上訴（見本院卷第46頁），是本件
    審判範圍僅及於原判決量刑部分。
二、本案據以審查原判決之量刑妥適與否之原審所認定犯罪事實
    及其罪名部分：
　㈠原判決認定之犯罪事實：
　　李金柱於110年9月3日14時58分許，駕駛車號000-0000號自用
    小客車，沿雲林縣○○鄉○○村產業道路由東往西（起訴書誤載
    為由南往北）方向行駛，本應注意行經無號誌交岔路口時，
    左方車應暫停讓右方車先行，而依當時天候晴，日間自然光
    線，柏油路面乾燥、無缺陷，視距良好，客觀上尚無不能注意
    之情事，竟疏未注意及此，未暫停讓右方車先行，適有張卉
    馨騎乘車號000-000號普通重型機車，沿雲林縣○○鄉○○村產業
    道路由北往南（起訴書誤載為由東往西）方向行駛至該路口，
    亦疏未減速慢行，因而反應不及，致兩車發生碰撞，張卉馨
    當場人車倒地，因此受有胸痛、右側第5至8根肋骨骨折、右
    側肩膀挫傷、右側手腕舟月韌帶受損等傷害。李金柱於肇事
    後停留在車禍現場，並在該管公務員發覺前，對據報到場處
    理之警員承認其為肇事者，而自首接受裁判。
  ㈡原判決認定之被告所犯罪名：　　　
　　刑法第284條前段之過失傷害罪。
三、上訴意旨之論斷：　
　㈠被告上訴意旨主張：被告已和告訴人和解，請求從輕量刑，
    給予自新機會。
　㈡關於其他刑之減輕事由：
　　被告於肇事後停留在車禍現場，並在該管公務員發覺前，對
    據報到場處理之警員承認其為肇事者，而自首接受裁判等情
    ，有雲林縣警察局道路交通事故肇事人自首情形紀錄表1紙
    附卷可佐，依刑法第62條前段之規定減輕其刑。
　㈢駁回上訴之理由：
　  原審審酌被告駕車因過失肇事，致告訴人受有前述傷害，需
    休養3月，不能負重（見卷附中國醫藥大學北港附設醫院110
    年10月20日所開立之診斷證明書），對其生活、工作均有影
    響，傷勢不可謂輕，且被告案發後與告訴人未能達成和解（
    惟被告於原審判決後已與告訴人達成和解），念及被告犯後
    坦承犯罪，又其過失責任較重，暨被告僅有酒駕之前科（見
    臺灣高等法院被告前案紀錄表），平日素行尚可，自承已婚
    ，子女均成年，被告目前開挖土機為業，每月收入新臺幣（
    下同）4萬餘元等其他一切情狀，量處拘役55日，並諭知易
    科罰金之折算標準。經核原判決量刑尚屬允當，被告上訴意
    旨仍指摘原判決量刑過重，惟按，量刑之輕重，屬事實審法
    院得依職權自由裁量之事項，苟已斟酌刑法第57條各款所列
    情狀，而未逾越法定刑度，不得遽指為違法。原審法院所量
    處被告刑責，已審酌被告之過失程度、犯罪情節、犯罪所生
    損害、犯罪後態度等一切情狀，於法定刑度內妥為裁量，並
    無不當或違法之情形，復與比例原則、平等原則、罪責相當
    原則相合。被告仍執前詞指摘原判決量刑過重提起上訴，為
    無理由，應予駁回。
四、查被告並無前科，有其臺灣高等法院被告前案紀錄表在卷足
    參（見本院卷第23、57頁），因一時疏失致罹刑典，而被告
    於原審判決後已與告訴人達成和解，約定賠償告訴人10萬元
    ，告訴人並已撤回告訴等情，有刑事撤回告訴聲請狀、雲林
    縣四湖鄉鎮調解委員會調解書、本院公務電話查詢紀錄表附
    卷可參（見原審卷第69-71頁、本院卷第53頁），足認被告
    經此偵審程序，當知警惕，應無再犯之虞。是本院審酌上情
    ，因認所宣告之刑以暫不執行為適當，爰依刑法第74條第1 
    項第1 款規定，諭知宣告緩刑2 年，以啟自新。
五、應適用之法條：
  ㈠刑事訴訟法第368 條、第373條。
  ㈡刑法第74條第1項第1款。
本案經檢察官姜智仁提起公訴，檢察官蔡麗宜到庭執行職務。
中　　華　　民　　國　　111 　年　　9 　　月　　14　　日
                  刑事第六庭    審判長法  官  吳勇輝
                                      法  官  黃國永
                                      法  官  吳錦佳
以上正本證明與原本無異。
不得上訴。
　　　　　　　　　　　　　　　　　　　書記官  王杏月
中　　華　　民　　國　　111 　年　　9 　　月　　14　　日
本判決論罪科刑條文：
中華民國刑法第284條
因過失傷害人者，處1年以下有期徒刑、拘役或10萬元以下罰金
；致重傷者，處3年以下有期徒刑、拘役或30萬元以下罰金。